臺灣士林地方法院刑事判決　　　　 100年度審交簡上字第59號
上　訴　人
即　被　告　趙海茵
上列上訴人即被告因過失傷害案件，不服本院士林簡易庭中華民
國100 年9 月21日100 年度士交簡字第467 號第一審刑事簡易判
決（聲請簡易判決處刑書案號：臺灣士林地方法院檢察署100 年
度偵字第5553號），提起上訴，本院管轄之第二審合議庭判決如
下：
    主  文
上訴駁回。
趙海茵緩刑貳年。
    事實及理由
一、本案經本院審理結果，認第一審判決以上訴人即被告趙海茵
    係犯刑法第284 條第1 項前段之過失傷害罪，判處有期徒刑
    3 月，並諭知易科罰金之折算標準為新臺幣1 千元折算1日
    ，其認事用法均無不當，量刑亦認妥適，應予維持，除引用
    第一審刑事簡易判決書記載之事實、證據及理由（如附件）
    外，另就證據部分補充：被告趙海茵於本院準備程序及審理
    時之自白（分見本院審交簡上字卷第24頁背面及第34頁背面
    ）。
二、上訴人上訴意旨初以：伊就本案犯行已自白犯罪，且目前尚
    在大學就讀，而告訴人於本案中所受損害輕微，原審未依刑
    法第57條審酌上開事項，遽處重刑，其判決違背法令云云。
    嗣於本院審理時以：伊業與告訴人達成調解，求為宣告緩刑
    等語。
三、原審判決認上訴人即被告罪證明確，進而論罪科刑，量處有
    期徒刑3 月，並諭知易科罰金之折算標準為新臺幣1 千元折
    算1 日，經核原審簡易判決依檢察官聲請簡易判決處刑書，
    適用簡易程序認定上訴人即被告過失傷害犯行，其認事用法
    並無違誤，量刑亦屬恰當，自應予以維持。至上訴人於上訴
    意旨初雖為前述指摘，然其於本院準備程序及審理時均已坦
    承犯行（見本院審交簡上字卷第24頁背面、第34頁背面），
    是其原上訴意旨前揭指摘原審判決不當部分，即無理由，應
    予駁回。
四、末查，上訴人即被告前未曾因故意犯罪受有期徒刑以上刑之
    宣告，有臺灣高等法院被告前案紀錄表1 份附卷可稽，其因
    一時失慮，初罹刑典，犯後已坦承犯行並與告訴人達成民事
    調解暨賠償損害，此有調解紀錄表及匯款執據影本各1 份在
    卷可考（分見本院審交簡上字卷第26頁及第32頁），堪認被
    告經此偵、審程序及刑之宣告後，當能知所警惕，應無再犯
    之虞，本院因認暫不執行其刑為當，爰依刑法第74條第1 項
    第1 款之規定，併予宣告緩刑2 年，以觀後效，並啟自新。
據上論斷，依刑事訴訟法第455 條之1 第1 項、第3 項、第368
條、第373 條，刑法第74條第1 項第1 款，判決如主文。
本案經檢察官陳雅瑩到庭執行職務。
中    華    民    國    100   年    11    月    30    日
                  刑事第一庭審判長法  官  林秀鳳
                                  法  官  劉瓊雯
                                  法  官  莊明達
以上正本證明與原本無異。
本件不得上訴。
                                  書記官  陳麗津
中    華    民    國   100    年    12    月    2     日